臺灣高等法院民事裁定　　　　　　　　　94年度再抗字第31號
再審聲請人　甲○○
上列再審聲請人與再審相對人乙○○○間聲請再審事件，再審聲
請人對於中華民國94年4月12日本院94年度再抗字第19號確定裁
定聲請再審，本院裁定如下：
    主  文
再審之聲請駁回。
再審聲請費用由再審聲請人負擔。
    理  由
一、查本件再審聲請人於民國（下同）94年4月29日具狀聲請再
    審，其上記載聲請再審之確定裁定為本院93年度再抗字第32
    號裁定，惟再審聲請人於94年5月12日復具狀陳報上開再審
    聲請漏列本院94年度再抗字第19號裁定，核其真意，本件應
    係對於本院94年度再抗字第19號確定裁定聲請再審，合先敘
    明。
二、按對於確定裁定聲請再審，非主張該裁定有民事訴訟法第
    497條或第496條第1項所列各款事由之一者，不得為之，此
    觀同法第507條規定自明。又依民事訴訟法第507條準用同法
    第501條第1項第4款規定，聲請再審應表明再審之理由，所
    謂表明再審理由，係指必須敘明確定裁定有何合於法定再審
    事由之具體情形而言，否則其聲請即屬不合法，且毋庸命其
    補正，即得逕行駁回之（最高法院60年度台抗字第688號、
    64年度台聲字第76號判例意旨參照）。
三、查本件再審聲請人對於本院92年度抗字第4095號確定裁定聲
    請再審，經本院於93年6月23日以93年度再抗字第32號裁定
    駁回其再審之聲請，該裁定並於同年7月9日送達再審聲請人
    。再審聲請人即於同年7月13日對於本院93年度再抗字第32
    號確定裁定聲請再審（聲請狀附於本院93年度再抗字第32號
    卷第104至106頁），嗣又於93年9月17日向台灣台北地方法
    院民事執行處提出「民事抗告狀」，而於該執行法院調查時
    陳明該抗告狀係對本院93年度再抗字第32號確定裁定聲請再
    審之意，復於94年3月7日補具再審聲請狀，而由本院以94年
    度再抗字第19號受理，嗣經本院於94年4月12日以再審聲請
    人所為上開再審之聲請已逾30日不變期間為由，而裁定駁回
    其再審之聲請，再審聲請人對該裁定不服，復為本件再審之
    聲請。則再審聲請人對於本院93年度再抗字第32號確定裁定
    既已於裁定送達後30日內聲請再審，自未逾聲請再審之不變
    期間。惟依再審聲請人上開再審聲請狀及「民事抗告狀」所
    載，均未敘明本院93年度再抗字第32號確定裁定有何合於法
    定再審事由之具體情事。則本院94年度再抗字第19號確定裁
    定駁回其再審聲請之理由固有不當，惟再審聲請人既未敘明
    本院93年度再抗字第32號確定裁定有何合於法定再審事由之
    具體情事，揆諸前開說明，其再審之聲請仍非合法，而應予
    駁回。從而，再審聲請人提起本件再審聲請，請求將本院94
    年度再抗字第19號確定裁定廢棄改判，即為無理由，不應准
    許。
四、據上論結，本件再審之聲請為無理由，爰裁定如主文。
中　　華　　民　　國　　94　　年　　6 　　月　　29　　日
                  民事第四庭審判長法　官  張劍男
　　　　　　　　　　　      　　　法　官  蔡芳齡
　　　　　　　　　　      　　　　法　官  彭昭芬
正本係照原本作成。
不得抗告。
中　　華　　民　　國　　94　　年　　6 　　月　　30　　日
　　　　　　　　　　　　　　　　　書記官  丁華平
